【裁判字號】    96,易,1522
【裁判日期】    980331
【裁判案由】    業務過失傷害
【裁判全文】
臺灣臺南地方法院刑事判決              96年度易字第1522號
公  訴  人  臺灣臺南地方法院檢察署檢察官
被      告  甲○○
選任辯護人  謝依良律師
上列被告因業務過失傷害案件，經檢察官提起公訴（96年度調偵
字第808號），本院裁定進行簡式審判，判決如下：
    主  文
甲○○從事業務之人，因業務上之過失傷害人致重傷，處有期徒
刑捌月，減為有期徒刑肆月，如易科罰金，以新台幣壹仟元折算
壹日。
    事實及理由
一、本件除被害人所受之傷害，係屬刑法第十條第四項第六款所
    定之身體及健康上有重大不治之傷害，並有財團法人奇美醫
    院97年7月15日（97）奇醫字第3679號函送本院之內載：「
    一、病患96年4月至5月住院手術於96年12月因右足疤痕攣縮
    變形進行一次疤痕放鬆及植皮手術，目前仍在本院復健治療
    中。二、以燙傷面積25%而言，對病人應屬重大傷害，且疤
    痕終生無法消除（健保>20%屬重大傷疤），疤痕症狀包括痛
    、癢、影響外觀及疤痕攣縮導致活動範圍（關節）受限。」
    之病歷摘要乙份可證，又本件被害人之母疏於照顧防患，係
    肇事主因，被告之過失僅係肇事次因，且被告於審理中亦坦
    承犯行不諱，均應予補充外，其餘犯罪事實、證據引用檢察
    官起訴書之記載（如附件）。
二、核被告所為，係犯刑法第二百八十四條第二項後段之業務過
    失致重傷害罪。爰審酌被告為從事業務之人，未能善盡注意
    義務，而因業務上之過失傷害被害人致重傷，犯罪所生危害
    已重，惟其被告無犯罪前科，素行良好，有台灣高等法院被
    告全國前案紀錄表乙紙附卷足憑，因一時疏失致犯本罪，且
    本件事故之發生，被告之過失僅係肇事次因，被害人之母之
    過失係肇事主因，其雖數度展現和解誠意，然因雙方對和解
    金額仍有爭執，致尚未能與告訴人達成民事和解，賠償其損
    害，及其於審理中坦承犯行，已有悔意等一切情狀，量處如
    主文所示之刑。又被告犯罪之時間，係在96年4月24日之前
    ，合於依中華民國96年罪犯減刑條例第2條所定減刑條件，
    且無同條例第3條所定之不得減刑情形，應依該例減其宣告
    刑二分之一，並諭知易科罰金之折算標準，以示懲儆。
三、據上論斷，應依刑事訴訟法第273條之1第1項、第299條第1
    項前段、第310條之2、第454條，刑法第284條第2項後段、
    第41條第1項前段，刑法施行法第1條之1，中華民國96年罪
    犯減刑條例第2條第1項第3款、第7條、第9條，判決如主文
    。
四、如不服本判決，得自收受送達之日起10日內，向本院提起上
    訴。
中    華    民    國    98    年    3     月    31    日
                        刑事第十五庭法  官  柯顯卿
以上正本證明與原本無異。
如不服本判決應於收受本判決後10日內向本院提出上訴書狀，並
應敘述具體理由。其未敘述上訴理由者，應於上訴期間屆滿後20
日內向本院補提理由書狀（均須按他造當事人之人數附繕本）「
切勿逕送上級法院」。
                                    書記官  黃鋕偉
中    華    民    國    98    年    3     月    31    日
附錄所犯法條：
刑法第284條第2項：從事業務之人，因業務上之過失傷害人者，
處一年以下有期徒刑、拘役或一千元以下罰金，致重傷者，處三
年以下有期徒刑、拘役或二千元以下罰金。


司法院資訊處製作；財團法人民間司法改革基金會備份。
